臺灣高雄地方法院刑事判決　　　　　　　94年度易字第1808號
　　公 訴 人　 台灣高雄地方法院檢察署檢察官
　　被　　告　 甲○○
上列被告因毒品危害防制條例案件，經檢察官聲請簡易判決處刑
（94年度毒偵字第3055號，本院94年度簡字第2596號），本院認
不宜以簡易判決處刑，改依通常程序審理，判決如下：
    主  文
本件免訴。
    理  由
一、聲請意旨係以：被告甲○○前因施用毒品案件，於民國（
    下同）91年10月30日經執行強制戒治期滿，詎仍不知悔改，
    於5 年內復基於概括之犯意，自92年1 月間起，至94年4 月
    7 日止，連續在高雄縣鳳山市○○路○段64巷2 號附1 住處
    等地，施用第二級毒品安非他命，嗣94年4 月7 日下午2時
    20分許，在高雄縣鳳山市○○路110 巷51號為警查獲。因認
    被告係違反毒品危害防制條例第10條第2 項之施用第二級毒
    品罪嫌云云。
二、按案件曾經判決確定者，應為免訴之判決，此項原則關於實
    質上一罪或裁判上一罪，均有其適用。連續犯係裁判上一罪
    ，其一部分犯罪事實曾經判決確定者，其效力當然及於全部
    ，故檢察官復將其他部分重行起訴，亦應諭知免訴之判決（
     最高法院49年台非字第20號判例參照 ）。
三、查本件被告前經台灣高雄地方法院檢察署檢察官94年毒偵字
    第1366號聲請簡易判決處刑，經本院高雄簡易庭認定：被告
    前因施用毒品案件經執行強制戒治期滿，而為檢察官於92
    年1 月14日以92年度戒毒偵字第53號處分不起訴確定。詎其
    仍未戒除毒癮，復於戒治完畢後本於連續施用毒品之概括犯
    意，在高雄縣鳥松鄉鳥松村橫山巷1 之4 號之住處等處所，
    施用第二級毒品安非他命多次，而於94年1 月21日18時許，
    在高雄縣鳳山市○○○路路旁工寮前為警查獲之事實，業經
    本院高雄簡易庭94年度簡字第1504號於94年3 月29日以簡易
    判決被告有期徒刑4 月，如易科罰金，以300 元折算1 日在
    案。該案判決，檢察官於94年4 月11日收受判決，被告部分
    則經公示送達，該管高雄鳥松鄉公所於94年4 月29日張貼公
    示送達公告，該送達已確定有影印該案卷證資料及被告前案
    紀錄表可查。又本案檢察官聲請簡易判決處刑之事實與前開
    確定判決事實，均係被告上開91年10月30日強制戒治完畢釋
    放後，因毒癮而基於概括犯意施用第二級毒品之行為，自屬
    連續犯。
四、按判決應宣示之，但不經言詞辯論之判決，不在此限，刑事
    訴訟法第224 條第1 項定有明文。又裁判製作裁判書者，除
    有特別規定外，應以正本送達於當事人、代理人、辯護人及
    其他受裁判之人，同法第227 條第1 項亦有明定。是裁判如
    經宣示者，於宣示時對外發生效力；如未經宣示、公告時，
    則於該裁判送達於當事人、代理人、辯護人或其他受裁判之
    人時，始對外發生裁判之效力。而經宣示之判決，於最後審
    理事實法院宣示判決後始行發生之事實，既非該法院所得審
    判，即為該案判決之既判力所不及，其既判力對於時間效力
    之範圍，固應以最後審理事實法院之宣示判決日為判斷之標
    準，因而經宣示得上訴於高等法院之第一審刑事判決，如未
    據上訴，其既判力之時點，固應至宣判之日。惟若第一審之
    判決，因未經言詞辯論，而未宣示及對外公告，嗣該判決送
    達後，因未上訴而確定，該判決因未經宣示及公告，應以其
    正本最先送達於當事人之時，對外發生效力，而以之為該判
    決確定既判力範圍之時點，最高法院90年度台非字第243 判
    決意旨參照。被告前因施用毒品案件，經本院於94年3 月29
    日以94年度簡字第1504號判處有期徒刑4 月，檢察官於94年
    4 月11日收受該判決書，上開判決因被告部分公示送達，該
    管高雄鳥松鄉公所於94年4 月29日張貼公示送達公告。依照
    上開說明，上開確定判決，其既判力之時點，因未經言詞辯
    論，而未宣示及對外公告，嗣該判決送達後，因未上訴而確
    定，該判決因未經宣示及公告，應以其正本最先送達於當事
    人之時即送達於檢察官之94年4 月11日，對外發生效力，而
    以之為該判決確定既判力範圍之時點。
五、基於上述，本件檢察官聲請簡易判決處刑被告之犯罪事實，
    為本院高雄簡易庭94年度簡字第1504號確定判決既判力所及
    ，依照前開規定及說明，本件自應諭知免訴之判決，並不經
    言詞辯論為之。
六、本案扣押之安非他命（驗前毛重4 ˙7 公克，驗後毛重4˙6
    公克），因本案已為免訴之判決，上開毒品，應由檢察官依
    刑法第40條但書、毒品危害防制條例第18條第1 項前段規定
    ，聲請法院單獨宣告沒收（最高法院78年度臺非字第72號判
    例意旨參考）。
七、台灣高雄地方法院檢察署檢察官94年度毒偵字第7885號、84
    41號聲請併辦意旨略以：被告於前開強制戒治執行完畢後基
    於施用第二級毒品甲基安非他命之概括犯意，於93 年7、8
    月間起，至94年7 月12日某時止，在澄清湖附近友人住處等
    ，連續施用第二級毒品甲基安非他命，嗣於94年7 月14日14
    時30分許，在高雄縣鳳山市○○路134 號（實踐四村），被
    警查獲，被告此部分施用第二級毒品之犯行與本案有連續犯
    關係，為裁判上一罪，而聲請併案審理。惟查，本案既為免
    訴判決，檢察官聲請併辦部分與本案自無連續犯可言，此部
    份應退回檢察官卓辦。
據上論結，應依刑事訴訟法第302條第1款、第307條判決如主文。
中　　華　　民　　國　　94　　年　　11　　月　　30　　日
                  刑事第二庭  審判長法　官  邱永貴
                                    法  官  高思大
                                    法  官  何佩陵
以上正本證明與原本無異。
如不服本判決，應於收受送達後10日內向本院提出上訴書狀。
中　　華　　民　　國　　94　　年　　11　　月　　30　　日
　　　　　　　 　　　　　       書記官  盧聰明
